【裁判字號】    89,簡上,153
【裁判日期】    891206
【裁判案由】    傷害等
【裁判全文】
臺灣桃園地方法院刑事判決                        八十九年度簡上字第一五三號
    上  訴  人  乙○○
    即  被  告
右列上訴人因傷害案件，不服本院八十九年度壢簡字第一四號中華民國八十九年四月
七日第一審簡易判決（檢察官聲請簡易判決案號：八十八年度偵字第一四三一三號、
第一三五八七號、第一三四三五號），提起上訴，本院管轄之第二審合議庭判決如左
：
    主  文
原判決關於乙○○部分撤銷。
乙○○傷害人之身體，處罰金陸仟元，如易服勞役，以佰元折算壹日。
    事  實
一、乙○○係中國國民黨部四十四區常務委員，於民國八十八年七月二十九日下午三
    時許，囑該區工讀生徐紹恩、鄭達君及該區黨部主任甲○○至桃園縣平鎮市○○
    街與中豐路口之莊敬里守望相助佈告欄上張貼該黨主辦有關榮民子女學金申請
    辦法時，先後遭受里長之託管理該佈告欄之戊○阻止，乙○○得知此事後，隨即
    前往上址與戊○溝通未果，乃命一同前往之工讀生徐紹恩、鄭達君逕將該申請辦
    法張貼於佈告欄上，戊○憤而將貼上之公告撕毀（戊○毀損部分業經判決確定）
    ，乙○○見狀竟基於傷害之犯意，趁戊○撕毀公告之際，出手毆打戊○後頸部一
    拳，致戊○受有後頸部瘀腫五Ⅹ三公分之傷害。
二、案經被害人戊○訴由桃園縣警察局平鎮分局移送台灣桃園地方法院檢察署檢察官
    偵查起訴。
    理  由
一、訊據被告乙○○固坦承有於右揭時、地與戊○為張貼公告之事發生爭執之事實，
    惟矢口否認有何傷害犯行，辯稱：伊是國民黨四十四區常委，因榮民子女學金
    申請辦法要公告，所以伊請工讀生至莊敬里公告欄張貼，遭戊○阻止，事後伊與
    戊○溝通，但無結果，伊即要工讀生貼上公告，戊○就把公告撕下，伊就報警，
    伊並未打他，也無發生拉扯云云。經查右揭事實，業據被害人戊○於警訊、偵查
    中及本院審理時指訴綦詳，並經證人丙○○於偵查中證述：「（八十八年七月二
    十九日下午，你有無在平鎮市○○路、日星街口看到乙○○與戊○發生衝突？）
    有，我看到他們二人在吵架，後來乙○○就動手打一拳過去，打戊○後頸部，之
    後雙方就停下來了」等語，於本院審理時復結證稱：「（問本案發生爭執情形你
    有否看見？）我有看見乙○○從後面一拳打戊○的後頸部」等語屬實，復有敏盛
    綜合醫院龍潭分院診斷證明書乙紙在卷可資佐證。至證人甲○○、丁○○雖分別
    於警訊及偵查中供稱沒有看見被告打戊○等語，惟查證人甲○○於偵查中證述：
    我當時聽到爭吵聲音，我才注意到他們二人，並且見到戊○手持警棍在揮武，我
    就叫乙○○注意等語，足認甲○○原未注意及被告與被害人間之動態，其嗣後注
    意時所見及者，乃被害人被毆後回岡亭拿出警棍之情形，其證言不足為被告有利
    之認定。證人丁○○於偵查中陳稱：當時我路過該處，看見他們二位在吵架，戊○手上拿著警棍，我即上前把他的警棍拿下，並勸他們不要吵等語，核與被害人
    戊○於警訊時所述被告從後面出手毆打其後腦一拳後，伊馬上回崗亭拿警棍防衛
    ，及證人丙○○於偵查中證稱戊○是在被打之後，才回警衛室拿出一支棒球棍所
    述之情節相符，足徵證人丁○○路過時所見者亦在被害人被毆後返回崗亭持警棍
    出來以後之情形，則證人丁○○亦未見及案發之情形，其上開證詞，亦不足為被
    告有利之認定。再查被告自後出拳毆擊被害人後頸部，而被害人戊○復於本院八
    十九年十月十八日及同年十一月二十二日訊問時亦指稱不知手指頭為何受傷等語
    ，再參以本件係因被害人戊○動手撕毀貼於佈告欄之申請辦法始致被告憤而動手
    毆打戊○等情觀之，尚不能證明被害人手指頭之傷係被告行為所致。又前開被害
    人戊○所提出之診斷書中雖同時記載有「疑」腦震盪之傷害，惟查被害人嗣並未
    作進一步複診，以證實確有「腦震盪」之傷害，尚難僅以診斷書記載「疑腦震盪
    」，即認被害人戊○受有腦震盪之傷害。又被告於本院訊問時稱無法聯絡到徐紹
    恩、鄭達君，也不知他們地址等語，且依前開說明，本件事證已甚明確，亦無傳
    訊徐紹恩、鄭達君二人之必要。綜上本件事證已明，被告所辯顯係卸責之詞，不
    足採信，其犯行堪以認定，應依法論科。
二、核被告乙○○所為，係犯刑法第二百七十七條第一項之傷害罪。原審據以論罪科
    刑，固非無見，惟被告之傷害行為僅致被害人戊○受有後頸部五Ⅹ三公分之傷害
    ，乃原審卻認被害人戊○除前開傷害外，尚受有右手拇指裂傷０．五公分及疑腦
    震盪之傷害，自有未洽，被告乙○○提起上訴，否認犯罪，固無可採，然原判決
    關於邱厚存部分既有可議，仍應由本院將原判決就被告乙○○部分撤銷改判。爰
    審酌被告之素行、犯罪之動機、目的、手段、所生危害並犯後之態度，被害人傷
    勢情形等一切情狀，量處如主文所示之刑，並諭知易服勞役之折算標準，以資懲
    儆。
據上論斷，應依刑事訴訟法第四百五十五條之一第三項、第三百六十九條第一項前段
、第三百六十四條、第二百九十九條第一項前段，刑法第二百七十七條第一項、第四
十二條第二項，罰金罰鍰提高標準條例第一條前段、第二條，判決如主文。
本案經檢察官呂理銘到庭執行職務。
中      華      民      國      八十九      年      十二    月    六    日
                                臺灣桃園地方法院刑事第三庭
                                    審判長法  官  謝順輝
                                          法  官  曾家貽
                                          法  官  林惠霞
右正本證明與原本無異。
不得上訴。
                                          書記官  陳婉婷
中      華      民      國      八十九      年      十二    月    六    日
附錄本案論罪科刑法條全文：
刑法第二百七十七條第一項：
  傷害人之身體或健康者，處三年以下有期徒刑、拘役或一千元以下罰金。


司法院資訊處製作；財團法人民間司法改革基金會備份。
